【裁判字號】    94,上訴,622
【裁判日期】    950706
【裁判案由】    偽造文書等
【裁判全文】
臺灣高等法院臺南分院刑事判決         94年度上訴字第622號
上  訴  人  臺灣台南地方法院檢察署檢察官
上  訴  人
即  被  告  庚  ○（即陳英弘）男42歲(民國53年1月24日生）
選任辯護人  楊焜義  律師
上列上訴人因被告犯偽造文書等案件，不服臺灣臺南地方法院93
年訴緝字第40號，中華民國94年5月31日第一審判決（起訴案號
：臺灣臺南地方法院檢察署89年偵字第11145號、89年偵字第123
23號、90年偵字第353號；移送併辦案號：90年度偵字第7904號
），提起上訴，本院判決如下：
    主  文
原判決撤銷。
庚○連續意圖供行使之用，而偽造有價證券，處有期徒刑肆年。
    事  實
一、庚○（原名為陳英弘於94年5月16日改名為庚○）為宏愛醫
    院管理顧問股份有限公司（下稱宏愛公司）負責人，並於民
    國（下同）88年8月間在台南市○○區○○路4段370號開設
    弘喬診所，聘僱丁○○、辛○○醫師負責看診，同年11月間
    在台南縣仁德鄉○○路○段127號開設喬福診所，聘僱辛○○
    醫師負責看診，89年3月間在台南市○○路73之29號開設喬
    喜診所，聘僱丙○○醫師負責看診，為辦理診所與中央健康
    保險局簽約與銀行開戶，先刻製上開三間診所印章與葉敏智
    、丁○○、丙○○私章，再經葉敏智、丁○○、丙○○等三
    人同意使用於中央健康保險局簽約與銀行開戶之用，並由庚○負責保管。嗣庚○為向財貿股份有限公司（下稱財貿公司
    ）、中租迪和股份有限公司（下稱中租迪和公司）與台灣歐
    力士股份有限公司（下稱歐力士公司）融資貸款，庚○與豪
    益醫療器材有限公司（下稱豪益公司）之負責人吳國豪（業
    經原審判處有期徒刑6月確定在案）基於共同為自己不法所
    有之意圖並填製不實統一發票之概括犯意，明知宏愛公司並
    無出售並交付豪益公司醫療器材，以及豪益公司亦無給付宏
    愛公司買賣價金之事實，由庚○於88年12月、89年2月、5月
    及6月間先後多次以宏愛公司名義虛偽開立如附表一所示之
    醫療器材銷貨統一發票6紙予豪益公司做為其進貨憑證，庚○再於88年12月至89年7月間向財貿公司、歐力士公司融資
    辦理附條件買賣及向中租迪和公司承租醫療器材時，指定財
    貿公司、歐力士公司與中租迪和公司，分別向豪益公司購買
    如附表二所示之醫療器材，由吳國豪以豪益公司名義開立如
    附表二所示之虛偽不實之銷貨統一發票，使財貿公司、歐力
    士公司與中租迪和公司於收到上開虛偽不實之統一發票後陷
    於錯誤，遂同意由其向豪益公司購買醫療器材後，再出售或
    出租給宏愛公司，並經豪益公司同意將貨款直接支付給宏愛
    公司，致使中租迪和公司於88年12月24日匯付新台幣（下同
    ）二百九十七萬三千零五十元（另含稅頭款一百二十六萬元
    抵付宏愛醫院公司第1期租金一百二十萬元），財貿公司於
    89年1月21日匯付一百八十二萬七千九百九十元、89年3月30
    日匯付二百二十七萬零四十元，歐力士公司於89年7月10日
    與同年月11日分別給付現金九十三萬七千五百元與匯付三百
    萬元，其中匯款部分均係匯入宏愛公司設於中國信託銀行西
    台南分行帳戶，致使財貿公司受有二百七十四萬五千零三十
    元之損害、中租迪和公司受有一百九十六萬六千四百五十元
    之損害、歐力士公司受有三百九十三萬七千五百元之損害，
    並損害稅務機關課稅之正確性。
二、庚○為完成前揭融資借款，另基於行使偽造私文書、偽造本
    票之概括犯意，而為下列犯罪行為：
    （一）於88年12月21日，以宏愛公司名義向財貿公司購買如
          附表二編號1、2所示價值三百七十六萬二百元之醫療
          器材1批，並分別以宏愛公司、喬福診所名義與財貿
          公司簽訂附條件買賣契約書各1份，並就宏愛公司應
          支付財貿公司之剩餘價款三百二十五萬六千二百元，
          雙方約定分24期付款清償，庚○為完成前揭附條件買
          賣契約，未經辛○○同意，在前揭以宏愛公司名義簽
          訂附條件買賣契約書之連帶保證人欄上，與以喬福診
          所名義簽訂附條件買賣契約書之立約人欄上，盜用葉
          智敏前揭印章，亦未經丁○○同意，以宏愛公司名義
          簽訂附條件買賣契約書之連帶保證人欄上，盜用邱垂
          德前揭印章，並為擔保前開借款，於發票日期88年12
          月21日、票面金額三百二十五萬六千二百元之本票上
          ，盜用辛○○、丁○○前揭印章，偽造辛○○、邱垂
          德為該本票共同發票人，又由不知情之楊淑娟（業經
          原審判決無罪確定在案）以宏愛公司陳英弘（即庚○
          ）名義，簽發以大眾商業銀行中州分行為付款人如附
          表三所示之支票24紙時，於支票上盜用辛○○、邱垂
          德前揭印章為背書，並將上開契約書、本票與支票一
          併交付給財貿公司，足以生損害於辛○○、丁○○與
          財貿公司。
    （二）於89年3月15日為再取得融資借款，與財貿公司洽商
          購買如附表二編號3、4所示價值四百零五萬四千二百
          元之醫療設備一批，並分別以宏愛公司、喬喜診所名
          義與財貿公司簽訂附條件買賣契約書各1份，雙方並
          就宏愛公司應支付財貿公司之剩餘價款三百三十八萬
          二千二百元，約定分24期付款清償，庚○為完成前揭
          附條件買賣契約，未經丙○○同意，分別於以宏愛公
          司名義簽訂附條件買賣契約書之連帶保證人欄上，與
          以喬喜診所名義簽訂附條件買賣契約書之立約人欄上
          ，盜用丙○○前揭印章；並為擔保前揭借款，於發票
          日期89年3月15日、票面金額三百三十八萬二千二百
          元之本票上，盜用丙○○前揭印章偽造丙○○為該本
          票共同發票人，又由不知情之楊淑娟以宏愛公司陳英
          弘（即庚○）名義，簽發以大眾商業銀行中州分行為
          付款人如附表四所示之支票24紙時，盜用丙○○前揭
          印章為背書，將上開契約書、本票與支票一併交付給
          財貿公司，足以生損害於丙○○與財貿公司。
三、案經財貿公司、中租迪和公司、歐力士公司、丁○○、辛○○、丙○○訴由臺灣臺南地方法院檢察署檢察官偵查起訴並
    移送併辦。
    理  由
一、訊據被告庚○對其為宏愛公司負責人，先後設立弘喬、喬福
    、喬喜診所，分別僱用辛○○、丁○○、丙○○醫師於上開
    三間診所看診，並刻製保管上開診所及負責人印章，嗣後更
    與財貿公司、中租迪和、歐力士等三間公司訂立附條件買賣
    或租賃等融資契約，並受領前揭款項，而其所簽發用以支付
    分期付款之支票，自89年8月後陸續均未兌現等情，業據其
    於本院審理時業已坦承不諱（詳本院94年8月18日及94年10
    月13日庭期筆錄），並有僱傭契約影本3份（附於89年偵字
    第123 23號卷第10頁至第13頁、南市警六刑偵字第180號卷
    第22至23頁）、附條件買賣契約書影本4份（附於89年偵字
    第11145號偵查卷第44頁至第48頁、第73頁；89年偵字第
    12323號偵查卷第34頁）、附表一、二所示之統一發票影本
    共13紙（附於90年偵字第7904號卷第20頁、第23頁；90年訴
    字第1004號卷(一)第236頁；90年偵字第353號卷第5頁）、歐
    力士公司開立予宏愛公司之統一發票影本1紙（附於90年偵
    字第353號卷第6頁）、本票影本2紙（附於89年偵字第12323
    號卷第32頁；89年偵字第11145號卷第78頁）、附表三、四
    所示之支票影本共48紙（附於90年訴字第1004號卷(二)第92頁
    至第99頁）、附表五編號8至22所示之支票影本共15紙及附
    表六所示之支票影本共25紙（附於90年訴字第1004號卷(二)第
    103頁至第117頁、第53頁至第79頁）、第一商業銀行匯款回
    條影本2紙（附於90年偵字第7904號卷第22頁、第25頁）、
    中租迪和公司撥款申請單及泛亞商業銀行匯出匯款回執條影
    本各1紙（附於90年偵字第353號第87頁）、豪益公司出具予
    歐力士之確認書、華南商業銀行匯款回條聯影本各1紙（附
    於90年偵字第353號卷第49頁至第50頁）、被告設於中國信
    託商業銀行西臺南分行之帳戶明細影本1紙（附於原審卷(一)
    第48頁）附卷可憑。惟被告矢口否認有詐欺、偽造私文書及
    偽造有價證券、違反商業會計法第71條第1款之犯行，辯稱
    ：伊於貸款時並無財力不足之情形，且宏愛公司與豪益公司
    之買賣醫療器材均為實在，前揭買賣標的物亦均存在，此種
    交易方式更為業界常態，亦為財貿公司、中租迪和及歐力士
    公司所明知，並無使其陷於錯誤或損害稅務機關課稅之正確
    性。再被告支票退票後，財貿公司已搬回儀器，以被告自財
    貿公司實際受領款項計算，扣除前已兌現之分期付款支票金
    額與豪益買回6成之價款後，財貿公司實際上並無損害且反
    受利益，至於中租迪和及歐力士公司雖均因財貿公司搬走其
    儀器而受害，惟歐力士公司另有保險理賠，亦無損害可言。
    至契約、本票與支票上三位醫師之印文係財貿公司未經其授
    權而擅自取用蓋印，況前揭三間診所均係被告開設，其診所
    及負責人印章均係被告請人刻製並為被告所有，縱認負責醫
    師之小章分別係三名醫師所有，被告以診所名義所購買之醫
    療器材皆屬診所開業所必要之要件，使用印章皆在概括授權
    範圍內，被告並無盜蓋印章可言。況本票上蓋用診所大章及
    負責醫師小章，如同公司大小章一般，負責人醫師不必負責
    ，亦無致三名醫師因其印章用於前開契約書及票據而受有實
    際之損害等語。
二、經查：被告庚○於原審已坦承上開診所醫院及負責醫師印章
    係其刻製並保管，且未經辛○○、丁○○、丙○○之同意，
    將負責醫師章蓋用於前揭附條件買賣契約書4份、本票2紙與
    支票共48紙上（詳原審卷第(一)第5頁、第39頁、第216頁），
    核與證人吳鈴宜（即弘喬診所護士）、王盈方（即弘喬、喬
    福、喬喜診所職員）、戊○○（即弘喬、喬福、喬喜診所職
    員）於偵查及原審證述相符（詳89年偵字第11145號卷第119
    頁；90年訴字第1004號卷(二)第159頁至第160頁、第153頁至
    第155頁、第133頁至第134頁）。被告雖辯稱：契約、本票
    與支票上之印文均係財貿公司私自盜用云云，惟被告庚○雖
    為宏愛公司負責人，出資設立弘喬、喬福、喬喜診所，並實
    際負責上開3間診所之營運，而告訴人辛○○、丁○○、丙○○醫師分別受僱為上開診所之負責醫師，均僅負責看診並
    按月領取薪資，並未同意其擅自刻製渠等3人之負責醫師章
    於知悉上情後，均表示僅同意被告使用於開戶、健保局業務
    之用，並未概括授權或同意被告使用於前揭附條件買賣契約
    書、本票及支票上，作為立約人、連帶保證人、發票人或背
    書人，迭據告訴人辛○○、丁○○、丙○○於偵查及原審審
    理時指訴明確（詳89年偵字第12323號卷第56頁至第57頁、
    第75頁至第77頁；90年訴字第1004號卷(二)第150頁至第151頁
    、第172 頁至第176頁；原審卷(一)第175頁至第182頁、第212
    頁至第218頁；原審卷(二)第24頁至第28頁），核與證人吳
    鈴宜於偵查時結證稱：「丁○○與庚○有談過「弘喬」與其
    印章之事。丁○○希望印章自己的與診所的印章由丁○○保
    管，庚○說診所與丁○○之印章只用來領健保費與衛生局往
    來」、「庚○有說不會將印章用在他處，叫丁○○不要擔心
    」（詳89年偵字第11145號卷第119頁），於原審審理時亦結
    證稱：「問：庚○有向丁○○醫師保證印章只用在申請健保
    給付」（詳90年訴字第1004號卷(二)第160頁）；證人王盈
    方於原審審理時結證稱：「我所知道的是楊淑娟曾經向辛○○哭著承認庚○盜蓋辛○○印章之事，說是庚○做的，這點
    我很確定，但是丁○○和丙○○部份因為時間太久所以不記
    得」（詳90年訴字第1004號卷(二)第155頁）。證人周瑋茱
    （即中租迪和經辦人員）於偵查時結證稱：「在安和路弘喬
    診所見過丁○○，安和路4段370號去樓上找庚○，有一次是
    一份同意書，需要診所執業醫師簽名，去找庚○，庚○說丁○○在急診不方便進入，叫我在外面等，我先給同意書交給
    庚○，庚○拿進急診室後，他拿出來就有丁○○簽名，我說
    還要蓋診所大小印章，所以我跟庚○去樓上辦公室，庚○拿
    出弘喬、喬福診所的印章及丁○○、辛○○的印章，蓋在同
    意書上，當時喬福診所尚未營業，庚○說喬福是由葉醫師負
    責，庚○說葉醫師還沒看診，他會找辛○○簽名，因為我急
    回公司，把喬福診所那一份留在庚○那邊，弘喬同意書先帶
    回去，庚○說我半小時後在中租公司樓下等他，他會把喬福
    辛○○同意書交給我。」、「沒有看到丁○○、辛○○在2
    份同意書上簽名蓋章，印章都是庚○蓋的。」（詳89年偵字
    第12323號卷第57頁至第58頁）。證人乙○○（前財貿公
    司高雄分公司副理）於原審審理時證稱：「契約書上及票據
    上醫生的簽章一定是庚○拿出來的，是庚○蓋還是我蓋我不
    確定」、「簽約和開票的時候都在我面前完成，票是我去之
    前先開好」、「契約書上面醫生和診所的章是庚○拿出來在
    我面前蓋的」、「票拿到的時候背書章不是事前就蓋好就是
    當場由庚○或我蓋」、「簽約和開票的過程中沒有看到任何
    的醫師在場，在場人只有庚○及楊淑娟」（詳90年訴字第10
    04號卷(二)第41頁至第42頁）等語相符；復據被告庚○於原審
    審理時供稱：「醫生的印章跟我的印章放在一個章盒，讓財
    貿的人拿」、「印章盒都是放在桌上，財貿的人說要幫我們
    服務，說我簽個名就好，我說好就讓他們來處理」（詳原審
    卷(二)第29頁至第30頁），復據共同被告楊淑娟於供稱：「丁○○、辛○○等醫師，在診所使用的印章，因須向中央健保
    局請領醫療給付款項，而委交護士刻製」（詳90年訴字第10
    04號卷(一)第139頁至140頁）、「受雇醫師的章通常是行政人
    員幫醫師刻2個章，壹個是健保給付的，壹個是處理一般行
    政事務所用的章，銀行存摺的印章必須是要符合，印章是我
    先生保管的，有時候護理長及醫師會用到章」（詳90年訴字
    第1004號卷(一)第174頁）等語，故告訴人辛○○、丁○○、
    丙○○之負責醫師印章確係經被告庚○同意財貿公司使用甚
    明，至於證人乙○○證述協助被告庚○蓋用告訴人辛○○、
    丁○○、丙○○之印章等情，亦出於被告庚○授意無誤。再
    徵以前揭本票上之發票人、附條件買賣契約書上乙方之立約
    人與連帶保證人，均係以事先打字繕印載明，嗣後始簽名用
    印於上，被告庚○若未同意財貿公司蓋用辛○○、丁○○、
    丙○○之印章，則被告簽名於前揭附條件買賣契約書及本票
    時，既已知悉財貿公司將辛○○、丁○○、丙○○分別列為
    立約人、連帶保證人與發票人，即應當場要求刪除上開立約
    人、連帶保證人與發票人之記載，或要求重新更換記載正確
    之契約書後，再行簽訂；況依一般交易習慣，最後簽約用印
    完畢後，均會將契約書再交由雙方確認契約書所載條款與前
    所協議之內容無誤後，始由雙方各執一份為憑，被告簽約後
    亦未爭執該部分印文之真正，訖至遭訴追偽造有價證券等罪
    責時，始提出上開辯詞，均與常情有悖，又按刑法第210條
    所稱足生損害於公眾或他人，以有損害之虞為已足，不以實
    際發生損害為要件（最高法院43年台上字第387號判例參照
    ），被告庚○既未經告訴人辛○○、丁○○、丙○○之同意
    蓋用於前揭附條件買賣契約書、本票及支票上，並分別將其
    列為3間診所之負責人，其盜用渠等3人印章之行為，已足以
    使告訴人辛○○、丁○○、丙○○受有負擔各該民事履行責
    任等損害之虞，是被告偽造告訴人辛○○、丁○○、丙○○
    印文之犯行，已甚明確，從而被告庚○所辯：契約、本票與
    支票上之印文均係財貿公司私自盜用，且負責人醫師不必負
    責，亦無致三名醫師因其印章用於前開契約書及票據而受有
    實際之損害云云，顯係卸責之詞，要無可採。
三、被告庚○雖辯稱其於貸款時並無財力不足之情形，且宏愛公
    司與豪益公司之買賣醫療器材均為實在，前揭買賣標的物均
    確實存在，此種交易方式更為業界常態，亦為財貿公司、中
    租迪和及歐力士公司所明知，亦無致前揭三間公司受有損害
    云云。惟查：
    （一）共同被告吳國豪於偵查時供稱：「骨質分析儀是陳英
          弘向別人買5台，向誰買的我不知道，他要向歐力士
          辦租賃，賣方不肯辦，請我幫忙，我開發票給他去向
          歐力士辦」、「豪益實際上沒有賣5台骨質分析儀給
          宏愛公司」、「豪益沒有收到歐力士或宏愛醫管付的
          發票上0000000元。豪益只提供發票給庚○，發票是
          我拿給他，他寫的，我在旁邊看，印章我蓋的」、「
          庚○沒有說此5台儀器向誰買的，但他有開5台儀器的
          進貨發票」、「豪益沒有將發票上的錢付給宏愛，儀
          器是宏愛向他人買的，要辦貸款，豪益未付款給宏愛
          ，我們幫他們辦貸款」、「宏愛沒有將儀器交給豪益
          」、「庚○為他要擴充營業開連鎖診所，進儀器想辦
          貸款，才找豪益幫忙，以機器借款，他先開發票給豪
          益，當成豪益之進貨憑證，將來要買儀器辦貸款，指
          定向我公司買，再由我公司開發票給租貸公司」、「
          發票上的東西並未給豪益」、「附表二編號3、4統一
          發票之儀器，豪益沒有交給宏愛或財貿，二者都沒有
          」、「四張發票上醫療器材，豪益沒有交付財貿，陳
          兆有拿進貨發票給豪益，當作豪益進貨憑」（詳90年
          偵字第353號卷第61頁至第62頁、第72、第82頁至第
          83頁、90年偵字第7904號卷第18頁至第19頁），於原
          審審理時供稱：「我承認有提出不實的發票，當初是
          因為庚○的拜託，他們說都談好，融資公司的人他們
          都知道我並沒有跟宏愛管理公司有實際上的交易」等
          語（詳90年訴字第1004號卷(二)第184頁），復據被告
          庚○於本院審理時供稱：「開給豪益公司的發票是我
          開的，沒有出貨給他」（詳本院卷94年8月18日筆錄
          ），是以被告庚○與豪益公司間就附表一、二所示之
          醫療器材並無實際買賣行為，附表一、二所示之統一
          發票確屬虛偽簽發，此部分開立不實發票之犯行，洵
          堪認定。
    （二）證人辛○○於偵查時結證供稱：「在喬福診所執業期
          間，診所裡有有見過中租迪和公司提出88年12月24日
          同意書記載尿液分析儀、骨質密度分析儀、心電圖、
          耳鼻喉治療機，但尿液分析儀我沒見過，其他有看過
          ，不知向何人買」、「在弘喬、喬喜、喬福診所執業
          期間只看過財貿公司88年12月21日附條件買賣契約書
          所載1套儀器，不知道他向何人買」、「在診所有看
          過庚○會叫戊○○把骨質分析儀搬去用」（詳89年偵
          字第11145號卷第53頁、第54頁、第55頁）。證人邱
          垂德於偵查時結證稱：「在弘喬診所執業期間，診所
          裡我見過生化分析儀，是從安立診所搬過去，是舊儀
          器，弘喬診所沒有中租迪和公司提出88年12月24日同
          意書記載生化分析儀、血球分析儀，我去喬福、喬喜
          診所看過，都有血球分析儀各1台，我不知向何人買
          ，我有告訴庚○弘喬有1台生化分析儀就夠，為什要
          買那麼多台」、「在弘喬、喬喜、喬福診所執業期，
          只看到只有1套儀器，沒有看過財貿公司88年12月21
          日附條件買賣契約書所載7台儀器」、「在診所有看
          過有人在搬儀器、心電圖及骨質分析儀，問過診所人
          說搬到喬福去，實際上有否搬去不清楚」（詳89年偵
          字第11145號卷第52頁、第54頁、第55頁）。證人周
          峻明於偵查時證述：「在喬福診所執業期間，診所裡
          有超音波、耳鼻喉機、心電圖、骨質密度儀，是否有
          中租迪和公司提出88年12月24日同意書記載7台儀器
          不記得」、「在喬喜有看到骨質密度儀，常看到庚○
          搬來搬去，說搬去別地方用」（詳前揭卷第54頁、第
          55頁）。證人戊○○於警訊時供稱述：「楊淑娟於89
          年8月7日下午14時向警局報稱喬喜診所內失竊骨密分
          析儀7台、超音波2台、生化檢測分析儀1台、血液檢
          測分析儀1台、電腦桌5張、醫師專用電腦1組，該診
          所內是否有如楊淑娟所說之儀器失竊，其實我任職期
          間只有見過1台電腦、生化檢測分析儀1台、血液檢測
          分析儀1台等，其餘則沒有見過，更無失竊」（詳南
          市警六刑偵字第180號卷第5頁至第6頁）；復據伍賢
          文於偵查時證稱：「此4張發票之器材，在喬喜診所
          、仁德的喬福診所只看到一部分器材」（詳90年偵字
          第7904號卷第30頁）、周瑋茱於原審審理時結證稱：
          「我去診所的時候都是中午休息，看不出來是新的還
          是舊的，但已經拆封」（詳90年訴字第1004號卷(二)第
          33頁）。梁景雄（即前歐力士公司業務襄理）於原審
          審理時結證稱：「在訂約之前我只看到1台儀器，但
          是我不確定是那台，是在弘喬診所裡面」、「庚○說
          那台就是交易標地的其中之一，在洽談生意的時候能
          不能成功不一定，所以我沒有問另5台在哪裡，後來
          談成簽約並不是我的業務，所以那時候有沒問我不清
          楚」（詳90年訴字第1004號卷(二)第9頁）。謝福庭（
          即歐力士公司業務員）於原審審理時結證稱：「對保
          前梁景雄告訴我們標的物及金額，但是我們沒有看到
          標的物，對保完大約是5、6點，我們有問楊淑娟標的
          物何在，他說分別放在幾個診所，因為時間晚了，我
          們沒有去看」、「我們當初有向楊淑娟要求看標的物
          ，楊淑娟說在診所內，我們就回報台北公司，當初我
          們只是協辦」等語（詳90年訴字第1004號卷(二)第12頁
          、第13頁），綜上以觀，足證被告庚○非僅未向第三
          人完全購入前揭醫療器材，且部分醫療器材係以舊品
          冒充，並搬運前揭三間診所內之醫療器材，重複冒充
          為該次新購入之醫療儀器，藉以矇蔽財貿、中租迪和
          及歐力士公司承辦人員之檢查，甚為明確。
    （三）按買方購買機器設備向租賃公司尋求資金，由買方指
          定賣方（即機器設備商），由租賃公司先行購入，再
          由租賃公司轉賣或轉租買方，並視買方先前是否已支
          付價金予賣方之不同，而將價金分別支付賣方或買方
          之融資方式，由於買方不必將資金全部過度挹注於機
          器設備而可靈活運用，租賃公司可獲取分期付款總金
          額扣除買賣標的金額之差額利益，並透過附條件買賣
          取得標的物所有權以擔保債權，故此等迂迴買賣方式
          為業界常態，固據財貿公司承辦人員乙○○、中租迪
          和公司承辦人員周瑋茱、歐力士公司承辦人員梁景雄
          供述在卷（詳90年訴字第1004號卷(二)第43頁、第35頁
          、第14頁）。然此等交易方式，均以買方確向第三人
          購入如契約所載之儀器為前提，若買方未向第三人購
          入如契約所載之儀器，絕不可能以該儀器供租賃或附
          條件買賣之標的，業據財貿公司負責人甲○○及該公
          司前副董事長壬○○於本院供證明確（詳本院95年5
          月9日、6月29日筆錄），且告訴人與被告簽訂附條件
          買賣或租賃契約，既以營利為目的，為確保債權，要
          求被告一併簽發本票與支票等票據，又豈有明知被告
          虛偽買賣而未實際購入儀器，而仍放款之理，故被告
          庚○與告訴人等洽談附條件買賣或租賃時，明知其未
          實際購入前揭附條件買賣契約或租賃契約所載之全新
          醫療儀器，卻向告訴人渠等公司偽稱其確向豪益公司
          購置，並由豪益公司出具虛為不實之銷貨統一發票交
          付告訴人等公司，使其陷於錯誤，而貸得款項，其蓄
          意詐騙之犯行，已甚明確，被告所辯稱其與豪益公司
          虛偽買賣為告訴人等明知，且為商場習慣，並無詐欺
          云云，自屬卸責之詞，殊不足取。
    （四）綜上所述，被告庚○意圖為自己不法之所有，以虛偽
          買賣之詐術使告訴人等公司陷於錯誤與之訂約，進而
          使中租迪和公司匯付0000000元、財貿公司先後匯付
          0000000元與0000000元，歐力士公司分別給付現金
          937500元與匯付300萬元，其中財貿公司所受損害應
          扣除兌現之148500元支票6紙與154000元支票3紙、中
          租迪和公司應扣除兌現之143800元7紙，則財貿、中
          租迪和、歐力士公司仍分別受有0000000元、0000000
          元、0000000元不等之損害，足生損害於財貿公司、
          中租迪和公司、歐力士公司，故被告詐欺犯行，事證
          明確，犯行應可認定。
    （五）至被告雖辯稱：其於貸款時並無財力不足之情形，然
          查被告所開設之喬喜、弘喬診所係於89年7月4日歇業
          ，喬福診所係於89年8月4日歇業，此有中央健康保險
          局南區分局89年12月6日健保南承一字第89015391號
          函附卷可稽（詳89年偵字第12323號卷第86頁至第91
          頁），被告其所開設之喬喜、弘喬診所陸續歇業情況
          下，仍於89年7月7日向歐力士公司偽稱自豪益公司購
          入5台超音波骨質密度分析儀而與之簽訂附條件買賣
          契約，復徵以被告屢於財貿、中租迪和、歐力士公司
          匯入價款之同日或二日內即將帳戶內款項提領一空，
          所簽付之票據亦均不獲支付，其自始即蓄意詐騙之犯
          行，甚為明確，所辯自不足取。另(五)被告又辯稱：財
          貿公司扣除前已兌現之分期付款支票金額與豪益買回
          6成之價款後，財貿公司實際上並無損害且反受利益
          ，至於中租迪和及歐力士公司則係因財貿公司搬走其
          儀器而受害，況歐力士公司另有保險理賠，亦無損害
          云云。惟告訴人財貿、中租迪和及歐力士等三間公司
          均係因被告虛偽買賣而受害，至於財貿公司是否另因
          豪益公司履行保證責任而購回機器，或歐力士公司是
          否另因其曾向明台產物保險公司投保而受有保險理賠
          ，均係因另一保證或保險契約而生之法律關係，被告
          自無由解免其詐欺刑責。被告陳英弘於本院審理時，
          聲請再傳喚證人乙○○、己○○，惟上開證人經本院
          傳訊雖未到庭，惟均已分別於原審審理時供述明確，
          核無再傳訊之必要，並予敘明。
四、按中華民國94年2月2日修正，95年7月1日施行之刑法第2條
    第1項規定：「行為後法律有變更者，適用行為時之法律。
    但行為後之法律有利於行為人者，適用最有利於行為人之法
    律」，所謂法律有變更，係指實體法而言，即犯罪成立要件
    及其處罰效果之內容作修正或廢止而言，解釋上，有關犯罪
    之法定要件及刑罰之內容，乃至於刑罰之加重減輕事由，一
    旦發生變動，均與法律變更相符。按刑法有關牽連犯及連續
    犯之規定，已於95年7月1日起刪除，而修正前刑法第55條規
    定：「一行為而觸犯數罪名，或犯一罪而其方法或結果之行
    為犯他罪名者，從一重處斷」，第56條規定：「連續行為而
    犯同一之罪名者，以一罪論。但得加重其刑之二分之一」，
    若對被告依行為後之法律即數罪併罰對被告為不利，因此比
    較新舊法結果，應以修正施行前刑法第55條、第56條有利於
    行為人，自應適用有利於被告之修正前刑法論處。
五、核被告陳英弘所為，係犯商業會計法第71條第1款之商業負
    責人以明知為不實之事項而填製會計憑證罪、刑法第201條
    第1項偽造有價證券罪、同法第216條與第210條行使偽造私
    文書罪（原審蒞庭檢察官當庭將起訴法條刑法第216條、第
    215條變更為商業會計法第71條第1款）以及同法第339條第1
    項普通詐欺罪。被告陳英弘填製不實之統一發票持以交付被
    告吳國豪，及被告吳國豪填製不實之統一發票持以交付財貿
    公司、中租迪和公司與歐力士公司部分係犯刑法第216條、
    第215條之行使業務登載不實文書罪，及商業會計法第71條
    第1款之商業負責人以明知為不實之事項而填製會計憑證罪
    ，商業會計法第71條第1款之罪原含有業務上登載不實之本
    質，與刑法第215條之從事業務之人明知為不實之事項而登
    載於業務上文書罪，皆規範處罰同一之登載不實行為，應屬
    法規競合，且前者為後者之特別規定，依特別法優於普通法
    之原則，自應優先適用商業會計法第71條第1款論處（最高
    法院91年度台上字第1121號判決參照）。被告陳英弘與吳國
    豪二人間，就違反商業會計法第71條第1款之犯行，有犯意
    之聯絡及行為之分擔，均為共同正犯。被告陳英弘盜用辛○○、丁○○、丙○○印章於前揭契約、支票、本票之行為，
    分別為偽造私文書及有價證券之部分行為；其行使前揭偽造
    私文書之行為，則吸收前階段之偽造行為；前揭偽造有價證
    券之行為，則吸收行使行為，均不復另論。被告陳英弘前後
    多次填製不實會計憑證、行使偽造私文書、偽造有價證券之
    犯行，各時間緊接，所犯罪名相同，顯均係出於概括之犯意
    為之，均為連續犯，爰各依刑法第56條之規定以一罪論，並
    加重其刑。其盜用辛○○、丁○○、丙○○印章於前開契約
    書及票據之犯行，侵害數人法益，顯係犯構成要件相同之數
    罪名，為想像競合犯，應分別從一重行使偽造私文書、偽造
    有價證券罪論處。又被告以前揭不實之會計憑證先後交付告
    訴人財貿、中租迪和及歐力士公司，使告訴人渠等公司陷於
    錯誤與之訂約，並進而為支付款項，係觸犯刑法第339條第1
    項普通詐欺罪，其前後多次詐欺之犯行，各時間緊接，所犯
    罪名相同，顯均係出於概括之犯意為之，為連續犯，爰依刑
    法第56條之規定以一罪論，並加重其刑。其所犯前述四罪間
    ，有方法結果及目的手段之牽連關係，為牽連犯，應從一重
    依連續偽造有價證券罪處斷。
六、原審論罪科刑，固非無見，惟查：(一)被告向告訴人渠等公
    司偽稱其確向豪益公司購置，並由豪益公司出具虛為不實之
    銷貨統一發票交付告訴人渠等公司，其行為即已該當於詐術
    ，原審竟以告訴人公司承辦人員辦理對保手續與清點前揭醫
    療儀器疏失，遽認告訴人等公司未注重被告與豪益公司間買
    賣之真實性，被告無由成立詐欺尚有未合。(二)刑法於民國
    94年2月2日修正，95年7月1日施行。修正後刑法有關牽連犯
    及連續犯之規定，已於95年7月1日起刪除，而修正前刑法第
    55條規定：「一行為而觸犯數罪名，或犯一罪而其方法或結
    果之行為犯他罪名者，從一重處斷」，第56條規定：「連續
    行為而犯同一之罪名者，以一罪論。但得加重其刑之二分之
    一」，若對被告依行為後之法律即數罪併罰對被告為不利，
    因此比較新舊法結果，應以修正施行前刑法第55條、第56條
    有利於行為人，原審不及比較新舊法而適用有利於被告之修
    正前刑法論處，亦有未妥。檢察官上訴意旨以被告未經葉敏
    智、丁○○、丙○○之同意而使用診所名稱大章，亦應該當
    盜用印章、行使偽造私文書及偽造有價證券罪責，指摘原判
    決不當，被告上訴意旨仍否認其有何詐欺、偽造及行使私文
    書與有價證券犯行可言，固均不足取，然原判決既有上述可
    議之處，即屬無可維持，自應由本院予以撤銷改判。爰審酌
    被告之犯罪動機、目的、手段、品行，對告訴人財貿、中租
    迪和、歐力士公司詐欺金額高達800萬元以上，89年間案發
    後即逃匿無蹤，嗣經原審發布通緝，迄93年5月24日始到案
    ，前後近4年均未與告訴人洽商如何善後，其間並因財貿公
    司向台灣台北地方法院對辛○○、丁○○、丙○○聲請本票
    准許強制執行，渠等三人迭經抗告、民事確認訴訟及本件刑
    事告訴之訟累，迄今亦未與告訴人達成民事和解賠償其損害
    、犯罪後並無悔意等一切情狀，量處有期徒刑四年，以資懲
    儆。末查，按盜用他人真正印章所蓋之印文，並非偽造印章
    之印文，不在刑法第219條所定沒收之列（最高法院48年台
    上字第133號判例參照），故被告陳英弘盜用辛○○、丁○○、丙○○之印文，即不得宣告沒收。另按票據之偽造或票
    據上簽名之偽造，不影響於真正簽名之效力，票據法第15條
    定有明文，前揭本票2紙僅告訴人辛○○、丁○○、丙○○
    為發票人部分係屬偽造，被告陳英弘之簽名既為真正，其為
    發票人部分則仍屬有效之票據，亦不在依法沒收之列（最高
    法院84年台上字第1550號判例參照）；附表二所示之統一發
    票及附表四至六所示之支票及均分別已交付財貿、中租迪和
    、歐力士公司，非屬被告陳英弘或吳國豪所有，亦不得宣告
    沒收。附表一所示之統一發票未扣案，復非違禁物，為免執
    行困難，亦不為沒收之諭知，附此敘明。
九、據上論斷，應依刑事訴訟法第369條第1項前段、第364條、
    第299條第1項、商業會計法第71條第1款、刑法第11條、第2
    條第1項、第28條、第55條、第56條、第201條第1項、216條
    、210條、罰金罰鍰提高標準條例第1條，判決如主文。
本案經檢察官林炎昇到庭執行職務。
中    華    民    國    95    年    7     月    6     日
                    刑事第五庭  審判長法  官  楊明章
                                      法  官  楊子莊
                                      法  官  戴勝利
以上正本證明與原本無異。
如不服本判決，應於收受本判決後十日內向本院提出上訴書狀。
其未敘述上訴理由者並得於提起上訴後十日內向本院補提理由書
狀（均須按他造當事人之人數附繕本）「切勿逕送上級法院」。
                                      書記官  陳淑貞
中    華    民    國    95    年    7     月    6     日
附錄：本案論罪科刑法條全文
刑法第201條：意圖供行使之用，而偽造、變造公債票、公司股
             票或其他有價證券者，處三年以上十年以下有期
             徒刑，得併科3000元以下罰金。
             行使偽造、變造之公債票、公司股票或其他有價
             證券，或意圖供行使之用，而收集或交付於人者
             ，處一年以上七年以下有期徒刑，得併科3000元
             以下罰金。
附表一：宏愛公司開立予豪益公司之假發票：
┌─┬────┬─────┬──────────┬─┬───────┐
│編│ 發  票 │ 統一發票 │   購  買  品  項   │數│  發 票 金 額 │
│號│ 日  期 │ 號    碼 │                    │量│（新台幣：元）│
├─┼────┼─────┼──────────┼─┼───────┤
│ 1│89.2.20 │YX00000000│骨質密度分析儀      │ 1│含稅 3,664,500│
│  │        │          │全自動生化分析儀    │ 1│              │
│  │        │          │超音波              │ 1│              │
│  │        │          │全自動血球計數儀    │ 1│              │
│  │        │          │心電圖              │ 1│              │
├─┼────┼─────┼──────────┼─┼───────┤
│ 2│89.2.20 │YX00000000│全自動尿液分析儀    │ 1│含稅   414,750│
│  │        │          │耳鼻喉治療機        │ 1│              │
├─┼────┼─────┼──────────┼─┼───────┤
│ 3│89.4.20 │ZV00000000│超音波骨質密度分析儀│ 1│含稅 3,750,414│
│  │        │          │全自動生化分析儀    │ 1│              │
│  │        │          │超音波              │ 1│              │
│  │        │          │全自動血球計數儀    │ 1│              │
│  │        │          │心電圖              │ 1│              │
├─┼────┼─────┼──────────┼─┼───────┤
│ 4│89.5.25 │AT00000000│MEDISONRK-600       │ 4│含稅 3,066,000│
├─┼────┼─────┼──────────┼─┼───────┤
│ 5│89.6.10 │AT00000000│全自動生化分析儀    │ 1│含稅   892,500│
├─┼────┼─────┼──────────┼─┼───────┤
│ 6│89.6.20 │AT00000000│心電圖              │ 1│含稅   126,000│
└─┴────┴─────┴──────────┴─┴───────┘
附表二：豪益公司開立之假發票：
┌─┬────┬─────┬──────────┬─┬───────┬───┐
│編│ 發  票 │ 統一發票 │   購  買  品  項   │數│ 發 票 金 額  │買受人│
│號│ 日  期 │ 號    碼 │                    │量│  （新台幣）  │      │
├─┼────┼─────┼──────────┼─┼───────┼───┤
│ 1│88.12.21│YB00000000│超音波骨質密度分析儀│ 1│未稅 3,020,000│財貿公│
│  │        │          │全自動生化分析儀    │ 1│含稅 3,171,000│司    │
│  │        │          │超音波              │ 1│              │      │
│  │        │          │全自動血球計數儀    │ 1│              │      │
│  │        │          │心電圖              │ 1│              │      │
├─┼────┼─────┼──────────┼─┼───────┼───┤
│ 2│88.12.21│YB00000000│全自動尿液分析儀    │ 1│未稅   340,000│同上  │
│  │        │          │耳鼻喉治療機        │ 1│含稅   357,000│      │
├─┼────┼─────┼──────────┼─┼───────┼───┤
│ 3│89.3.21 │ZX00000000│超音波骨質密度分析儀│ 1│未稅 3,050,000│同上  │
│  │        │          │全自動生化分析儀    │ 1│含稅 3,202,500│      │
│  │        │          │超音波              │ 1│              │      │
│  │        │          │全自動血球計數儀    │ 1│              │      │
│  │        │          │心電圖              │ 1│              │      │
├─┼────┼─────┼──────────┼─┼───────┼───┤
│ 4│89.3.21 │ZX00000000│全自動尿液分析儀    │ 1│未稅   585,000│同上  │
│  │        │          │耳鼻喉治療機        │ 1│含稅   614,250│      │
│  │        │          │電腦設備            │ 3│              │      │
│  │        │          │包藥機              │ 1│              │      │
├─┼────┼─────┼──────────┼─┼───────┼───┤
│ 5│88.12.22│YB00000000│尿液分析儀          │ 1│未稅 3,060,000│中租迪│
│  │        │          │超音波              │ 1│含稅 3,213,000│和公司│
│  │        │          │生化分析儀          │ 1│              │      │
│  │        │          │血球分析儀          │ 1│              │      │
│  │        │          │骨質密度分析儀      │ 1│              │      │
├─┼────┼─────┼──────────┼─┼───────┼───┤
│ 6│88.12.22│YB00000000│心電圖              │ 1│未稅 1,140,000│同上  │
│  │        │          │耳鼻喉治療機        │ 1│含稅 1,197,000│      │
│  │        │          │自動生化分析儀      │ 1│              │      │
│  │        │          │血球分儀            │ 1│              │      │
├─┼────┼─────┼──────────┼─┼───────┼───┤
│ 7│89年7、8│BT00000000│超音波骨質密度分析儀│ 5│未稅 3,750,000│歐力士│
│  │月份    │          │                    │  │含稅 3,937,500│公司  │
└─┴────┴─────┴──────────┴─┴───────┴───┘
附表三：宏愛公司簽發予財貿公司，用以支付88年12月21日簽訂
的附條件買賣契約之支票24紙：
┌─┬────┬─────┬────┬────┐
│編│發票日期│ 票據號碼 │票面金額│兌現與否│
│號│        │          │(新台幣)│        │
├─┼────┼─────┼────┼────┤
│1 │89.2.20 │AAHO155779│ 148,500│已 兌 現│
├─┼────┼─────┼────┼────┤
│2 │89.3.20 │AAHO155780│同    上│同    上│
├─┼────┼─────┼────┼────┤
│3 │89.4.20 │AAHO155781│同    上│同    上│
├─┼────┼─────┼────┼────┤
│4 │89.5.20 │AAHO155782│同    上│同   上 │
├─┼────┼─────┼────┼────┤
│5 │89.6.20 │AAHO155783│同    上│同    上│
├─┼────┼─────┼────┼────┤
│6 │89.7.20 │AAHO155784│同    上│同    上│
├─┼────┼─────┼────┼────┤
│7 │89.8.20 │AAHO155785│ 142,800│未 兌 現│
├─┼────┼─────┼────┼────┤
│8 │89.9.20 │AAHO155786│同    上│同    上│
├─┼────┼─────┼────┼────┤
│9 │89.10.20│AAHO155787│同    上│同    上│
├─┼────┼─────┼────┼────┤
│10│89.11.20│AAHO155788│同    上│同    上│
├─┼────┼─────┼────┼────┤
│11│89.12.20│AAHO155789│同    上│同    上│
├─┼────┼─────┼────┼────┤
│12│90.1.20 │AAHO155790│同    上│同    上│
├─┼────┼─────┼────┼────┤
│13│90.2.20 │AAHO155791│ 137,100│同    上│
├─┼────┼─────┼────┼────┤
│14│90.3.20 │AAHO155792│同    上│同    上│
├─┼────┼─────┼────┼────┤
│15│90.4.20 │AAHO155793│同    上│同    上│
├─┼────┼─────┼────┼────┤
│16│90.5.20 │AAHO155794│同    上│同    上│
├─┼────┼─────┼────┼────┤
│17│90.6.20 │AAHO155795│同    上│同    上│
├─┼────┼─────┼────┼────┤
│18│90.7.20 │AAHO155796│同    上│同    上│
├─┼────┼─────┼────┼────┤
│19│90.8.20 │AAHO155797│ 114,300│同    上│
├─┼────┼─────┼────┼────┤
│20│90.9.20 │AAHO155798│同    上│同    上│
├─┼────┼─────┼────┼────┤
│21│90.10.20│AAHO155799│同    上│同    上│
├─┼────┼─────┼────┼────┤
│22│90.11.20│AAHO155800│同    上│同    上│
├─┼────┼─────┼────┼────┤
│23│90.12.20│AAHO155801│同    上│同    上│
├─┼────┼─────┼────┼────┤
│24│91.1.20 │AAHO155802│同    上│同    上│
└─┴────┴─────┴────┴────┘
附表四：宏愛公司簽發予財貿公司，用以支付89年3月15日簽訂
的附條件買賣契約之支票24紙：
┌─┬────┬─────┬────┬────┐
│編│發票日期│ 票據號碼 │票面金額│兌現與否│
│號│        │          │(新台幣)│        │
├─┼────┼─────┼────┼────┤
│1 │89.4.28 │AAD0000000│ 154,000│已 兌 現│
├─┼────┼─────┼────┼────┤
│2 │89.5.28 │AAD0000000│同    上│同    上│
├─┼────┼─────┼────┼────┤
│3 │89.6.28 │AAD0000000│同    上│同    上│
├─┼────┼─────┼────┼────┤
│4 │89.7.28 │AAD0000000│同    上│未 兌 現│
├─┼────┼─────┼────┼────┤
│5 │89.8.28 │AAD0000000│同    上│同    上│
├─┼────┼─────┼────┼────┤
│6 │89.9.20 │AAD0000000│同    上│同    上│
├─┼────┼─────┼────┼────┤
│7 │89.10.28│AAD0000000│ 148,200│同    上│
├─┼────┼─────┼────┼────┤
│8 │89.11.28│AAD0000000│同    上│同    上│
├─┼────┼─────┼────┼────┤
│9 │89.12.28│AAD0000000│同    上│同    上│
├─┼────┼─────┼────┼────┤
│10│90.1.28 │AAD0000000│同    上│同    上│
├─┼────┼─────┼────┼────┤
│11│90.2.28 │AAD0000000│同    上│同    上│
├─┼────┼─────┼────┼────┤
│12│90.3.28 │AAD0000000│ 143,000│同    上│
├─┼────┼─────┼────┼────┤
│13│90.4.28 │AAD0000000│同    上│同    上│
├─┼────┼─────┼────┼────┤
│14│90.5.28 │AAD0000000│同    上│同    上│
├─┼────┼─────┼────┼────┤
│15│90.6.28 │AAD0000000│同    上│同    上│
├─┼────┼─────┼────┼────┤
│16│90.7.28 │AAD0000000│同    上│同    上│
├─┼────┼─────┼────┼────┤
│17│90.8.28 │AAD0000000│同    上│同    上│
├─┼────┼─────┼────┼────┤
│18│90.9.28 │AAD0000000│同    上│同    上│
├─┼────┼─────┼────┼────┤
│19│90.10.28│AAD0000000│ 118,500│同    上│
├─┼────┼─────┼────┼────┤
│20│90.11.28│AAD0000000│同    上│同    上│
├─┼────┼─────┼────┼────┤
│21│90.12.28│AAD0000000│同    上│同    上│
├─┼────┼─────┼────┼────┤
│22│91.1.28 │AAD0000000│同    上│同    上│
├─┼────┼─────┼────┼────┤
│23│91.2.28 │AAD0000000│同    上│同    上│
├─┼────┼─────┼────┼────┤
│24│91.3.28 │AAD0000000│同    上│同    上│
└─┴────┴─────┴────┴────┘
附表五：宏愛公司簽發予中租迪和公司，用以支付88年12月22日
簽訂的附條件買賣契約，除頭期款120萬元以外之支票25紙：
┌─┬────┬─────┬─────┬────┐
│編│發票日期│ 票據號碼 │ 票面金額 │兌現與否│
│號│        │          │（新台幣）│        │
├─┼────┼─────┼─────┼────┤
│1 │89.1.24 │          │   143,800│已 兌 現│
├─┼────┼─────┼─────┼────┤
│2 │89.2.24 │          │同      上│同    上│
├─┼────┼─────┼─────┼────┤
│3 │89.3.24 │          │同      上│同    上│
├─┼────┼─────┼─────┼────┤
│4 │89.4.24 │          │同      上│同    上│
├─┼────┼─────┼─────┼────┤
│5 │89.5.24 │          │同      上│同    上│
├─┼────┼─────┼─────┼────┤
│6 │89.6.24 │          │同      上│同    上│
├─┼────┼─────┼─────┼────┤
│7 │89.7.24 │          │同      上│同    上│
├─┼────┼─────┼─────┼────┤
│8 │89.8.24 │AAHO155760│同      上│未 兌 現│
├─┼────┼─────┼─────┼────┤
│9 │89.9.24 │AAHO155761│同      上│同    上│
├─┼────┼─────┼─────┼────┤
│10│89.10.24│AAHO155762│   142,000│同    上│
├─┼────┼─────┼─────┼────┤
│11│89.11.24│AAHO155763│同      上│同    上│
├─┼────┼─────┼─────┼────┤
│12│89.12.24│AAHO155764│同      上│同    上│
├─┼────┼─────┼─────┼────┤
│13│90.1.24 │AAHO155765│同      上│同    上│
├─┼────┼─────┼─────┼────┤
│14│90.2.24 │AAHO155766│同      上│同    上│
├─┼────┼─────┼─────┼────┤
│15│90.3.24 │AAHO155767│同      上│同    上│
├─┼────┼─────┼─────┼────┤
│16│90.4.24 │AAHO155768│同      上│同    上│
├─┼────┼─────┼─────┼────┤
│17│90.5.24 │AAHO155769│同      上│同    上│
├─┼────┼─────┼─────┼────┤
│18│90.6.24 │AAHO155770│同      上│同    上│
├─┼────┼─────┼─────┼────┤
│19│90.7.24 │AAHO155771│同      上│同    上│
├─┼────┼─────┼─────┼────┤
│20│90.8.24 │AAD0000000│同      上│同    上│
├─┼────┼─────┼─────┼────┤
│21│90.9.24 │AAHO155773│同      上│同    上│
├─┼────┼─────┼─────┼────┤
│22│90.10.24│AAHO155774│同      上│同    上│
├─┼────┼─────┼─────┼────┤
│23│90.11.24│          │同      上│同    上│
├─┼────┼─────┼─────┼────┤
│24│90.12.24│          │同      上│同    上│
├─┼────┼─────┼─────┼────┤
│25│91.1.24 │          │   114,800│同    上│
└─┴────┴─────┴─────┴────┘
附表六：宏愛公司簽發予歐力士公司，用以支付89年7月7日簽訂
的附條件買賣契約之支票25紙：
┌─┬────┬─────┬────┬────┐
│編│發票日期│ 票據號碼 │票面金額│兌現與否│
│號│        │          │(新台幣)│        │
├─┼────┼─────┼────┼────┤
│1 │89.8.11 │NF0000000 │ 146,500│未 兌 現│
├─┼────┼─────┼────┼────┤
│2 │89.9.11 │NF0000000 │同    上│同    上│
├─┼────┼─────┼────┼────┤
│3 │89.9.12 │NF0000000 │  25,800│同    上│
├─┼────┼─────┼────┼────┤
│4 │89.10.11│NF0000000 │ 146,500│同    上│
├─┼────┼─────┼────┼────┤
│5 │89.11.11│NF0000000 │同    上│同    上│
├─┼────┼─────┼────┼────┤
│6 │89.12.11│NF0000000 │同    上│同    上│
├─┼────┼─────┼────┼────┤
│7 │90.1.11 │NF0000000 │同    上│同    上│
├─┼────┼─────┼────┼────┤
│8 │90.2.11 │NF0000000 │同    上│同    上│
├─┼────┼─────┼────┼────┤
│9 │90.3.11 │NF0000000 │同    上│同    上│
├─┼────┼─────┼────┼────┤
│10│90.4.11 │NF0000000 │同    上│同    上│
├─┼────┼─────┼────┼────┤
│11│90.5.11 │NF0000000 │同    上│同    上│
├─┼────┼─────┼────┼────┤
│12│90.6.11 │NF0000000 │同    上│同    上│
├─┼────┼─────┼────┼────┤
│13│90.7.11 │NF0000000 │同    上│同    上│
├─┼────┼─────┼────┼────┤
│14│90.8.11 │NF0000000 │同    上│同    上│
├─┼────┼─────┼────┼────┤
│15│90.9.11 │NF0000000 │同    上│同    上│
├─┼────┼─────┼────┼────┤
│16│90.10.11│NF0000000 │同    上│同    上│
├─┼────┼─────┼────┼────┤
│17│90.11.11│NF0000000 │同    上│同    上│
├─┼────┼─────┼────┼────┤
│18│90.12.11│NF0000000 │同    上│同    上│
├─┼────┼─────┼────┼────┤
│19│91.1.11 │NF0000000 │同    上│同    上│
├─┼────┼─────┼────┼────┤
│20│91.2.11 │NF0000000 │同    上│同    上│
├─┼────┼─────┼────┼────┤
│21│91.3.11 │NF0000000 │同    上│同    上│
├─┼────┼─────┼────┼────┤
│22│91.4.11 │NF0000000 │同    上│同    上│
├─┼────┼─────┼────┼────┤
│23│91.5.11 │NF0000000 │同    上│同    上│
├─┼────┼─────┼────┼────┤
│24│91.6.11 │NF0000000 │同    上│同    上│
├─┼────┼─────┼────┼────┤
│25│91.7.11 │NF0000000 │同    上│同    上│
└─┴────┴─────┴────┴────┘


司法院資訊處製作；財團法人民間司法改革基金會備份。
